臺灣新竹地方法院刑事判決　　　　　　　 94年度訴字第881號
公　訴　人　臺灣新竹地方法院檢察署檢察官
被　　　告　乙○○
指定辯護人　本院公設辯護人甲○○
上列被告因違反毒品危害防制條例案件，檢察官提起公訴（九十
四年度毒偵字第二○一三號）後，被告於準備程序中就被訴事實
為有罪之陳述，檢察官復於準備程序當庭言詞聲請改依協商程序
而為判決，本院裁定進行認罪協商程序，判決如下：
    主  文
乙○○施用第一級毒品，累犯，處有期徒刑柒月。又連續施用第
二級毒品，累犯，處有期徒刑拾壹月；扣案之玻璃球吸食器壹組
，沒收之。應執行有期徒刑壹年肆月；扣案之玻璃球吸食器壹組
，沒收之。
    事  實
一、乙○○前於民國八十九年間，因違反毒品危害防制條例案件
    ，經本院以八十九年度毒聲字第二五五號裁定送勒戒處所觀
    察勒戒後，於認無繼續施用毒品傾向，於八十九年二月十五
    日出所，經臺灣新竹地方法院檢察署檢察官於八十九年二月
    十五日以八十九年度毒偵字第二六三號不起訴處分確定後，
    復於同年間因施用毒品案件，經臺灣桃園地方法院以八十九
    年度毒聲字第六○二六號裁定送觀察勒戒後，認有繼續施用
    之傾向，再經該院於九十年四月二十五日以九十年度毒聲字
    第一八八八號裁定令入戒治處所施以強制戒治，嗣經該院以
    九十年度毒聲字第四○六一號裁定停止戒治，所餘戒治期間
    付保護管束，復有違反保護管束事由，經該院於九十一年二
    月二十二日以九十一年度毒聲字第四三四號裁定撤銷停止戒
    治，於九十二年六月二十五日戒治期滿執行完畢。另乙○○
    因施用第二級毒品甲基安非他命之犯行，經本院於九十二年
    五月二十九日以九十二年度易字第三二七號判決判處有期徒
    刑八月確定，於九十三年九月二十一日縮刑期滿執行完畢。
    詎乙○○仍不知悔改，基於施用第一級毒品海洛因之犯意，
    於九十四年七月二十六日二十四時許，在新竹市○○區○○
    里○鄰○○○街三二號居所，以將第一級毒品海洛因摻在香
    煙中點燃後吸取其煙之方式，施用第一級毒品海洛因一次；
    另基於施用第二級毒品甲基安非他命之概括犯意，自九十四
    年六月間某日起至九十四年七月二十四日二十二時許，在新
    竹市○○區○○里○鄰○○○街三二號居所，以將第二級毒
    品甲基安非他命置於玻璃球吸食器內，經燒烤後產生其煙之
    方式，連續施用第六次，嗣於九十四年七月二十八日十六時
    十五分許，在前揭住處為警查獲，並扣得乙○○所有供施用
    甲基安非他命所用之玻璃球一組。
二、案經新竹市警察局移送臺灣新竹地方法院檢察檢察官偵查起
    訴，由本院合議庭裁定由受命法官獨任改依協商程序而為判
    決。
三、理  由
（一）證據：
  １、被告乙○○對上開犯罪事實於本院所為罪之自白。
  ２、被告乙○○於九十四年七月二十八日遭警查獲時經採其尿
      液送驗，經以GC/MS確認結果呈安非他命、甲基安非他命
      、嗎啡陽性反應，有台灣檢驗科技股份有限公司濫用藥物
      尿液檢驗報告、尿液代號與姓名對照單各一紙在卷可佐。
  ３、被告乙○○於八十九年間因施用毒品案件，經臺灣桃園地
      方法院以八十九年度毒聲字第六○二六號裁定送觀察勒戒
      後，認有繼續施用之傾向，再經該院於九十年四月二十五
      日以九十年度毒聲字第一八八八號裁定令入戒治處所施以
      強制戒治，嗣經該院以九十年度毒聲字第四○六一號裁定
      停止戒治，所餘戒治期間付保護管束，復有違反保護管束
      事由，經該院於九十一年二月二十二日以九十一年度毒聲
      字第四三四號裁定撤銷停止戒治，於九十二年六月二十五
      日戒治期滿執行完畢等情，有臺灣新竹地方法院檢察署刑
      案資料查註紀錄表及臺灣高等法院被告前案紀錄表各一紙
      在卷可參。被告於前開強制戒治期滿後五年內，再犯本案
      ，依毒品危害防制條例第二十三條第二項規定，被告自應
      受刑事制裁，應依法論科。本件事證業臻明確，被告犯行
      至堪認定。
（二）按海洛因、甲基安非他命係毒品危害防制條例第二條第二
      項第一款、第二款所定之第一級毒品、第二級毒品，不得
      非法施用。是以：
  １、核被告於九十四年七月二十六日二十四時許施用第一級毒
      品海洛因一次之犯行，係犯毒品危害防制條例第十條第一
      項之施用第一級毒品罪。另其自九十四年六月間起至同年
      七月二十四日二十二時許，連續施用第二級毒品甲基安非
      他命六次之犯行，則均係犯同條第二項之施用第二級毒品
      罪（起訴書固載被告乙○○係自九十三年九月二十二日起
      至九十四年七月二十四日二十二時許，有連續施用第二級
      毒品甲基安非他命之犯行，惟針對起訴書所載被告乙○○
      於九十三年九月二十二日起至九十四年六月間某不詳時間
      止，連續施用第二級毒品甲基安非他命之犯行，業經公訴
      蒞庭檢察官於認罪協商程序中同意限縮，附此敘明）。
  ２、被告持有第一級毒品海洛因及第二級毒品甲基安非他命後
      ，進而施用，其持有之低度行為應為施用之高度行為所吸
      收，不另論以持有第一級毒品罪及持有第二級毒品罪。
  ３、被告先後六次施用第二級毒品甲基安非他命之犯行，於緊
      接之時間，以相同之方法為之，觸犯構成要件相同之罪，
      顯係基於概括犯意為之，應依連續犯之規定論以一罪，並
      依法加重其刑。
  ４、被告所犯上開二罪，則犯意各別，行為互殊，罪名不同，
      應分論併罰。
　５、被告前因施用第二級毒品甲基安非他命之犯行，經本院於
    　九十二年五月二十九日以九十二年度易字第三二七號判決
    　判處有期徒刑八月確定，於九十三年九月二十一日縮刑期
    　滿執行完畢等情，有臺灣高等法院被告前案紀錄表、臺灣
    　新竹地方法院檢察署刑案資料查註紀錄表各一份在卷可按
   　 ，其受有期徒刑之執行完畢，五年以內再犯本件有期徒刑
      以上之上開二罪，均為累犯，依法分別加重其刑，並針對
      施用第二級毒品甲基安非他命之部分遞加重其刑。
　６、為警扣案之玻璃球吸食器一組，係被告所有供施用第二級
　　　毒品甲基安非他命所用之物，業據被告供陳明確，爰依刑
　　　法第三十八條第一項第二款規定，宣告沒收之。
四、本件經檢察官與被告於審判外達成協商之合意且被告已認罪
    ，其合意內容為：
（一）被告施用第一級毒品海洛因部分，願受科刑範圍為有期徒
      刑七月；連續施用第二級毒品甲基安非他命部分，願受科
      範圍為有期徒刑十一月；定應執行刑為有期徒刑一年四月
      。
（二）經查，上開協商合意並無刑事訴訟法第四百五十五條之四
      第一項所列情形之一，檢察官聲請改依協商程序而為判決
      ，本院爰不經言詞辯論，於協商合意範圍內為協商判決，
      合予敘明。
五、應適用之法條：刑事訴訟法第四百五十五條之四第二項、第
    四百五十五條之八、第四百五十五條之十一第二項、第四
    百五十四條，毒品危害防制條例第十條第一項、第二項，刑
    法第十一條前段、第五十六條、第四十七條、第五十一條第
    五款、第三十八條第一項第二款，判決如主文所示之刑。
六、本判決除有刑事訴訟法第四百五十五條之四第一項第一、二
    、四、六、七款所定情形之一，或違反同條第二項規定者外
    ，不得上訴。
七、如不服本件判決，得自收受判決送達之日起十日內，向本院
    提出上訴書狀，上訴於第二審法院。
中    華    民    國    94   年    11    月     30    日
                        臺灣新竹地方法院刑事第五庭
                                法  官  劉兆菊
以上正本證明與原本無異。
中    華    民    國    94   年    11    月     30    日
                                書記官  龔紀亞
附論罪科刑法條
毒品危害防制條例第十條
施用第一級毒品者，處六月以上五年以下有期徒刑。
施用第二級毒品者，處三年以下有期徒刑。
